臺灣高雄地方法院刑事判決　　　　　　100年度審易字第902號
公　訴　人　臺灣高雄地方法院檢察署檢察官
被　　　告　朱政龍
上列被告因竊盜案件，經檢察官提起公訴（100年度偵字第7842
號），被告就被訴事實為有罪之陳述，經本院告知簡式審判程序
之旨，並聽取被告與公訴人之意見後，本院裁定進行簡式審判程
序，判決如下：
    主  文
朱政龍犯攜帶兇器竊盜罪，累犯，處有期徒刑拾月。扣案之活動
扳手壹支、梅花扳手壹支，均沒收。
    事 實 及 理 由
一、本件被告朱政龍所犯為死刑、無期徒刑、最輕本刑為3年以
    上有期徒刑以外之罪，其於審判程序中就被訴事實為有罪之
    陳述，經本院告知簡式審判程序之旨，並聽取當事人意見後
    ，認宜進行簡式審判程序，爰依刑事訴訟法第273條之1第1
    項規定，裁定進行簡式審判程序，合先敘明。又簡式審判程
    序之證據調查，依刑事訴訟法第273條之2規定，不受同法第
    159條第1項審判外陳述排除之限制，再被告對於卷內之各項
    證據亦不爭執證據能力（本院審易卷第19頁），故卷內所列
    之各項證據，自得作為證據，先予敘明。
二、本件犯罪事實及證據，除犯罪事實欄一第1至5行「朱政龍曾
    因竊盜及施用第一、二級毒品案件，分別經臺灣高雄地方法
    院以94年度易字第1701號、95年度訴字第897號判處有期徒
    刑10月、1年2月、4月確定，嗣經減刑為有期徒刑5月、7月
    、2月，合併定應執行有期徒刑1年2月，至民國97年6月7日
    縮刑期滿執行完畢」補充更正為「朱政龍曾因詐欺、竊盜等
    案件，分別經本院以94年度訴字第3652號、94年度易字第
    1701號各判處有期徒刑6月、10月，經減刑並合併定應執行
    刑為有期徒刑7月15日。又因犯施用毒品、竊盜等案件，分
    別經本院以95年度訴字第897號、95年度簡上字第728號各判
    處有期徒刑1年2月、4月、10月確定，經減刑並合併定應執
    行有期徒刑1年2月，並與上開7月15日接續執行，至97年6月
    7日縮刑期滿執行完畢」；證據部分補充「被告於本院審理
    時之自白」外，餘均引用附件檢察官起訴書所載。
三、按刑法第321條第1項第3款之攜帶兇器竊盜罪，係以行為人
    攜帶兇器竊盜為其加重條件，此所謂兇器，其種類並無限制
    ，凡客觀上足對人之生命、身體、安全構成威脅，具有危險
    性之兇器均屬之，且祇須行竊時攜帶此種具有危險性之兇器
    為已足，並不以攜帶之初有行兇之意圖為必要，最高法院79
    年臺上字第5253號著有判例可資參照。本件扣案之活動扳手
    1支、梅花扳手1支，均係屬金屬製品，質地堅硬，客觀上足
    以對人之生命、身體、安全構成威脅，自屬兇器無訛。是核
    被告所為，係犯刑法第321條第1項第3款之攜帶兇器竊盜罪
    。是核被告所為，係犯刑法第321條第1項第3款之攜帶兇器
    竊盜罪。又被告有上開犯罪事實欄所載之犯罪前科及執行情
    形，有臺灣高等法院被告前案紀錄表1份在卷可查，其於上
    開有期徒刑執行完畢後5年內，故意再犯本件有期徒刑以上
    之罪，為累犯，應依刑法第47條第1項之規定加重其刑。審
    酌被告不思以己力賺取所需，率爾竊取他人財物，侵害他人
    之財產權，所為實屬不該，惟念其犯後已坦承犯行，態度尚
    可，復參以被告所竊電瓶2顆，價值約新台幣9000元，且已
    經被害人領回，損失並未進一步擴大等情，有贓物認領保管
    單1份在卷足稽，及其犯罪動機、目的、手段及被害人已取
    回失竊物等一切情狀，爰量處如主文所示之刑。又本院審酌
    上情，認被告以量處如主文所示之刑，已足以達罰當其罪之
    目的，並令被告心生警惕之效果，檢察官求處有期徒刑1年2
    月等語，尚嫌過重，併此敘明至扣案之，活動扳手1支、梅
    花扳手1支，均係被告所有，並供本件犯罪所用，為被告所
    自承，應依刑法第38條第1項第2款之規定宣告沒收。
四、據上論斷，應依刑事訴訟法第273條之1第1項、第299條第1
    項前段、第310條之2、第454條第2項，刑法第321條第1項第
    3款、第47條第1項、第38條第1項第2款，判決如主文。
五、如不服本判決，應於判決送達後10日內向本院提出上訴狀。
本件案經檢察官王清海到庭執行職務。
中    華    民    國    100    年    5    月    16    日
                  刑事第十庭    法  官  張  震
以上正本證明與原本無異。
如不服本判決應於收受送達後10日內向本院提出上訴書狀，並應
敘述具體理由；如未敘述上訴理由者，應於上訴期間屆滿後20日
內向本院補提理由書（均須按他造當事人之人數附繕本）「切勿
逕送上級法院」。
中    華    民    國    100    年    5    月    16    日
                                書記官  邱家銘
附錄本判決論罪科刑之法條：
中華民國刑法第321條
犯竊盜罪而有下列情形之一者，處6月以上、5年以下有期徒刑，
得併科新臺幣10萬元以下罰金：
一、侵入住宅或有人居住之建築物、船艦或隱匿其內而犯之者。
二、毀越門扇、牆垣或其他安全設備而犯之者。
三、攜帶兇器而犯之者。
四、結夥三人以上而犯之者。
五、乘火災、水災或其他災害之際而犯之者。
六、在車站、埠頭、航空站或其他供水、陸、空公眾運輸之舟、
    車、航空機內而犯之者。
前項之未遂犯罰之。
附件：
臺灣高雄地方法院檢察署檢察官起訴書
                                     100年度偵字第7842號
    被      告  朱政龍  男  36歲（民國○○年○月○○日生）
                        住高雄市○○區○○里○○路65號
                        國民身分證統一編號：Ｚ000000000號
上列被告因竊盜案件，已經偵查終結，認應該提起公訴，茲將犯
罪事實及證據並所犯法條分敘如下：
            犯罪事實
一、朱政龍曾因竊盜及施用第一、二級毒品案件，分別經臺灣高
    雄地方法院以94年度易字第1701號、95年度訴字第897號判
    處有期徒刑10月、1年2月、4月確定，嗣經減刑為有期徒刑5
    月、7月、2月，合併定應執行有期徒刑1年2月，至民國97年
    6月7日縮刑期滿執行完畢。詎其仍不知悔改，於100年2月26
    日19時50分許，騎乘車號YDT-718號重機車行經高雄巿橋頭
    區○○路旁產業道路時，見陳智明所有之挖土機停放該處且
    無人看管，竟意圖為自己不法之所有，萌生竊盜之犯意，持
    客觀上足供為兇器使用之活動扳手及梅花扳手各1支，拆卸
    該輛挖土機上之電瓶2顆，得手後正欲以上開機車載運逃離
    現場時，適為巡邏員警發現而當場查獲，並扣得活動扳手、
    梅花扳手各1支。
二、案經高雄巿政府警察局岡山分局移送偵辦。
            證據並所犯法條
一、證據清單及待證事實
   ┌──┬──────────┬─────────────┐
   │編號│   證據名稱         │        待證事實          │
   ├──┼──────────┼─────────────┤
   │ 一 │被告朱政龍於警詢及偵│被告坦承於上揭時、地以上述│
   │    │查中之供述與自白。  │方式竊取告訴人所有之上開財│
   │    │                    │物之事實。                │
   ├──┼──────────┼─────────────┤
   │ 二 │告訴人陳智明於警詢時│告訴人所有之上開財物於上揭│
   │    │之指訴。            │時、地遭竊之事實。        │
   ├──┼──────────┼─────────────┤
   │ 三 │高雄市政府警察局岡山│佐證被告上開犯罪事實。    │
   │    │分局扣押筆錄、扣押物│                          │
   │    │品目錄表、贓物認領保│                          │
   │    │管單各1份、現場照片 │                          │
   │    │4張及扣案之活動扳手 │                          │
   │    │、梅花扳手各1支。   │                          │
   └──┴──────────┴─────────────┘
二、核被告朱政龍所為，係犯刑法第321條第1項第3款之加重竊
    盜罪嫌。被告有犯罪事實欄所示之前科，有本署刑案資料查
    註記錄表在卷可稽，其於有期徒刑執行完畢後5年內，再故
    意犯本件有期徒刑以上之罪，為累犯，請依刑法第47條第1
    項加重其刑。至扣案之活動扳手、梅花扳手各1支供犯罪所
    用之物，並為被告所有，請依同法第38條第1項第2款宣告沒
    收。
三、依刑事訴訟法第251條第1項提起公訴。
    此  致
臺灣高雄地方法院
中    華    民    國   100    年    3     月    3     日
                               檢  察  官  莊榮松
上正本證明與原本無異
中    華    民    國   100    年    3     月    8     日
                               書  記  官
所犯法條：刑法第321條
（加重竊盜罪）
犯竊盜罪而有左列情形之一者，處 6 月以上、 5 年以下有期徒
刑：
一、於夜間侵入住宅或有人居住之建築物、船艦或隱匿其內而犯
    之者。
二、毀越門扇、牆垣或其他安全設備而犯之者。
三、攜帶兇器而犯之者。
四、結夥三人以上而犯之者。
五、乘火災、水災或其他災害之際而犯之者。
六、在車站或埠頭而犯之者。
前項之未遂犯罰之。